臺灣彰化地方法院刑事判決　　　　　　　94年度訴字第1352號
公　訴　人　臺灣彰化地方法院檢察署檢察官
被　　　告　甲○○
　　　　　　　　　　（現因另案於臺灣彰化監獄執行中）
上列被告因違反毒品危害防制條例案件，經檢察官提起公訴（九
十四年度毒偵字第二八六五號）及移送併辦（九十四年度毒偵字
第三八六四、四七七○號），本院依簡式審判程序判決如下：
    主  文
甲○○連續施用第一級毒品，累犯，處有期徒刑壹年貳月；扣案
之第一級毒品海洛因貳包（毛重合計零點玖公克），沒收銷燬；
扣案之注射針筒貳支，沒收。又連續施用第二級毒品，累犯，處
有期徒刑壹年；扣案之第二級毒品甲基安非他命壹包（毛重零點
陸公克），沒收銷燬；扣案之玻璃球管壹支，沒收。應執行有期
徒刑貳年；扣案之第一級毒品海洛因貳包（毛重合計零點玖公克
）及第二級毒品甲基安非他命壹包（毛重零點陸公克），均沒收
銷燬；扣案之注射針筒貳支及玻璃球管壹支，均沒收。
    事  實
一、甲○○前曾因施用毒品案件，經本院先後判處有期徒刑一年
    一月、一年確定，經入監接續執行後復假釋出監，於民國九
    十二年十一月二十七日假釋期滿未經撤銷而視為執行完畢。
    復因施用第二級毒品案件，經本院於九十四年一月二十四日
    ，以九十三年度易字第一二六○號判處有期徒刑一年四月，
    並於九十四年二月十四日確定（刻正在監執行中）。另前因
    施用毒品案件，經本院裁定強制戒治，後因停止執行並付保
    護管束，於九十一年七月五日因保護管束期滿未經撤銷視為
    執行完畢。詎其仍不知悔改，於強制戒治執行完畢釋放後五
    年內，復基於施用毒品海洛因之概括犯意，自九十四年二月
    底某日起，至九十四年九月十二日止，在彰化縣和美鎮○○
    里○○路二七七巷八號住處，以將海洛因摻水再以針筒注射
    ，或將海洛因摻於香菸內再點燃吸食之方式，連續施用第一
    級毒品海洛因多次；另基於施用毒品甲基安非他命之概括犯
    意，自九十四年一月二十四日前案判決後之某日起，至九十
    四年九月十二日下午止，在上開住處，以將甲基安非他命置
    放於玻璃球內，再加熱吸食其煙之方式，連續施用第二級毒
    品甲基安非他命多次。嗣先於九十四年三月七日，為警依毒
    品列管人口之規定，經其同意採其尿送檢驗，結果呈嗎啡及
    甲基安非他命陽性反應；另於九十四年六月二十六日，再為
    警依毒品列管人口之規定，經其同意採其尿送檢驗，結果呈
    甲基安非他命陽性反應；復於九十四年九月十二日，在彰化
    縣和美鎮○○里○○路與東安路口處，因另案通緝為警察緝
    獲，並扣得其所有供其施毒所用之毒品海洛因二包、甲基安
    非他命一包、注射針筒二支及玻璃球管一支。
二、案經彰化縣警察局和美、彰化分局先後報請臺灣彰化地方法
    院檢察署檢察官偵查起訴及併案審理。
    理  由
一、上開事實，業據被告甲○○於本院準備程序、審理時認罪而
    坦承不諱，並有毒品海洛因二包、甲基安非他命一包、注射
    針筒二支及玻璃球管一支扣案可資佐證。而被告於九十四年
    三月七日、同年六月二十六日及同年九月十三日，經警先後
    採其尿液送檢驗結果，其中第一次呈嗎啡及甲基安非他命陽
    性反應，其餘二次亦均呈甲基安非他命陽性反應，有詮昕科
    技股份有限公司出具之濫用藥物檢驗報告一件、尿液代號與
    真實姓名對照認證單、彰化縣衛生局煙毒尿液檢驗成績書各
    二紙附卷可憑。又被告前因施用毒品案件，經本院裁定強制
    戒治，後因停止執行並付保護管束，於九十一年七月五日因
    保護管束期滿未經撤銷而視為執行完畢一節，亦有臺灣彰化
    地方法院檢察署刑案資料查註紀錄表、臺灣高等法院被告全
    國前案紀錄表各一份附卷可據。綜上所述，本件事證明確，
    被告前揭犯行，洵堪認定，應予依法論科。
二、核被告甲○○所為，係犯毒品危害防制條例第十條第一項之
    施用第一級毒品罪及同條例第十條第二項之施用第二級毒品
    罪。起訴書雖僅就被告於九十四年三月七日施用第一級毒品
    一次之犯行，及被告自九十四年一月二十四日前案判決後某
    日起至九十四年三月六日止之連續施用第二級毒品犯行部分
    提起公訴，未論及被告其餘施用第一、二級毒品之犯行，然
    檢察官就犯罪事實一部起訴者，其效力及於全部，本件上開
    其餘施用第一、二級毒品犯行與公訴人起訴書所載經論罪部
    分之施用第一、二級毒品犯罪事實，分別具有連續犯之裁判
    上一罪關係，應各為起訴效力所及，本院自應併予審究。被
    告供施用而分別持有第一、二級毒品之低度行為，應各為施
    用第一、二級毒品之高度行為所吸收，不另論罪。被告先後
    多次施用第一、二級毒品犯行，各自時間緊接，犯罪構成要
    件相同，顯係分別基於概括之犯意反覆為之，為連續犯，應
    分依刑法第五十六條之規定，各以一罪論，並分別加重其刑
    。被告施用第一級毒品與施用第二級毒品犯行，犯意各別，
    行為互殊，犯罪構成要件不同，應予分論併罰。另被告前曾
    因施用毒品案件，經本院先後判處有期徒刑一年一月、一年
    確定，經入監接續執行後復假釋出監，於九十二年十一月二
    十七日假釋期滿未經撤銷而視為執行完畢，此有臺灣彰化地
    方法院檢察署刑案資料查註紀錄表、臺灣高等法院被告全國
    前案紀錄表在卷可稽，其於五年內再犯有期徒刑以上之前揭
    施用第一、二級毒品罪，應均依刑法第四十七條之規定論以
    累犯，並分別遞加重其刑。爰審酌被告犯罪之動機、目的、
    施用毒品係自戕身心，且前業因施用毒品，經送強制戒治及
    多次判處徒刑，猶不知悔改，竟又再度施用第一、二級毒品
    ，顯乏禁絕毒害之決心，惟其犯後坦承犯行、態度尚稱良好
    等一切情狀，分別量處如主文所示之刑，並定其應執行之刑
    ，以示懲儆。扣案之毒品海洛因二包（毛重合計零點九公克
    ）、甲基安非他命一包（毛重零點六公克），均係查獲之毒
    品，應依毒品危害防制條例第十八條第一項前段之規定，沒
    收銷燬之。另扣案之注射針筒二支、玻璃球管一支，係被告
    所有供其分別施用毒品海洛因或甲基安非他命之物，業據被
    告供明在卷，爰併依刑法第三十八條第一項第二款之規定予
    以宣告沒收。
三、又公訴意旨略以被告甲○○另自九十三年十一月間某日起，
    至九十四年一月二十四日止，亦有多次施用第二級毒品甲基
    安非他命之犯行，認亦涉犯毒品危害防制條例第十條第二項
    之施用第二級毒品罪嫌云云。惟按案件曾經判決確定者，應
    諭知免訴之判決，刑事訴訟法第三百零二條第一款定有明文
    。經查本件被告甲○○固供承自九十三年十一月間某日起，
    至九十四年一月二十四日止，亦有多次施用第二級毒品甲基
    安非他命之犯行，然該部分之施用毒品甲基安非他命犯行，
    與本院九十四年一月二十四日九十三年度易字第一二六○號
    刑事確定判決（九十四年二月十四日判決確定）認定之被告
    甲○○施用毒品甲基安非他命犯行，有連續犯之裁判上一罪
    關係，為該案之既判力所及，揆諸上揭法律規定，即應諭知
    免訴之判決，惟公訴人認此部分與前揭業經論罪科刑關於施
    用第二級毒品部分有連續犯之裁判上之一罪關係，爰不另為
    免訴之諭知，附此敘明。
據上論斷，應依刑事訴訟法第二百七十三條之一第一項、第二百
九十九條第一項前段，毒品危害防制條例第十條第一項、第二項
、第十八條第一項前段，刑法第十一條前段、第五十六條、第四
十七條、第五十一條第五款、第三十八條第一項第二款，判決如
主文。
本案經檢察官江孟芝到庭執行職務。
中　　華　　民　　國  　94　　年　 10　　月　  28     日
                  臺灣彰化地方法院刑事第三庭
                      法　　　官  李  進  清
以上正本證明與原本無異。
如不服本判決，應於判決送達後10日內向本院提出上訴狀 (須附
繕本)。
中　　華　　民　　國  　94　　年　 10　　月　  31     日
                      書  記  官  張  木  松
附錄論罪科刑法條：
毒品危害防制條例第10條第1項、第2項
施用第一級毒品者，處 6 月以上 5 年以下有期徒刑。
施用第二級毒品者，處 3 年以下有期徒刑。
